臺灣基隆地方法院刑事判決　　　　　　　　94年度訴字第39號
公　訴　人　　臺灣基隆地方法院檢察署檢察官
被　　　告　　甲○○　　男　4.
上列被告因毒品危害防制條例案件，經檢察官提起公訴（九十三
年度毒偵字第二一一三號、第二四０九號），本院判決如下：
    主  文
甲○○連續施用第一級毒品，累犯，處有期徒刑捌月，扣案摻有
海洛因之香菸肆支（香菸重點肆公克）及第一級毒品海洛因壹
袋（驗餘淨重零點捌柒公克）均沒收銷燬；又連續施用第二級毒
品，累犯，處有期徒刑肆月，扣案第二級毒品安非他命壹袋（毛
重零點柒公克）沒收銷燬；吸食器壹組及吸管分裝杓壹支均沒收
。應執行有期徒刑拾月，扣案摻有海洛因之香菸肆支（香菸重
點肆公克）、第一級毒品海洛因壹袋（驗餘淨重零點捌柒公克）
及第二級毒品安非他命壹袋（毛重零點柒公克）均沒收銷燬，另
吸食器壹組、吸管分裝杓壹支均沒收。
    事    實
一、甲○○前因施用毒品案件，經裁定送強制戒治，於民國九十
    一年九月三日執行完畢，接續執行另案施用毒品六月有期徒
    刑（台灣基隆地方法院以八十九年度基簡字第九八五號判處
    有期徒刑六月），至九十二年三月二日方執行完畢。詎其仍
    不知戒絕，於前開戒治執行完畢釋放後五年內，復分別基於
    概括之犯意，自九十二年十二月間某日起，至九十三年十二
    月二日止，在其台北縣金山鄉○○路一巷十五號二樓住處，
    以吸食器繞烤方式，約二、三天一次，連續施用第二級毒
　　品安非他命。另自九十三年八月間某日起，至九十三年十二
 　 月二日止，亦同在其上開住處，以摻於香菸方式，約二、三
 　 天一次，連續施用第一級毒品海洛因。嗣先於九十三年十一
    月二日凌晨三時卅分許，在台北縣金山鄉○○道與五湖村月
    眉路口，經警攔查時因欲藏匿摻有海洛因之香菸時，為警發
    現查扣香菸四支（香菸重三．四公克）；後於同年十二月二
    日下午二時許，經警持搜索票至其前開住處搜索時，扣得其
    所有第一級毒品海洛因一袋（驗餘淨重０．八七公克）、第
    二級毒品安非他命一袋（毛重０．七公克）及用以施用安非
    他命所用之吸食器一組、吸管分裝杓一支。
二、案經台北縣警察局金山分局及基隆市港務警察局分別報請臺
    灣基隆地方法院檢察署檢察官偵查起訴。
    理　　由
一、本件被告甲○○所犯均係死刑、無期徒刑、最輕本刑為三年
    以上有期徒刑之罪或高等法院管轄第一審案件以外之罪，其
    於準備程序進行中，就被訴事實為有罪之陳述，經法官告知
    其簡式審判程序之旨，並聽取公訴人及被告之意見後，依刑
    事訴訟法第二百七十三條之一第一項之規定，經合議庭裁定
    由受命法官獨任進行簡式審判程序，合先敘明。
二、前揭事實業據被告於警訊及偵、審中供承不諱，且其前後二
    次經警採尿送基隆市衛生局檢驗及台灣檢驗科技股份有限公
    司複驗結果，尿液均呈嗎啡及甲基安非他命陽性反應，此有
    該局檢驗成績書二件及前開公司濫用藥物尿液檢驗報告一件
    在卷可稽，此外，復有其所有摻有第一級毒品海洛因之香菸
    四支（香菸重三．四公克）、第一級毒品海洛因一袋（驗餘
　　淨重０．八七公克）、第二級毒品安非他命一袋（毛重０．
　  七公克）及用以施用安非他命所用之吸食器一組、暨吸管分
    裝杓一支，先後扣案足資佐証，又前開扣案香菸及第一級毒
    品並經分別送法務部調查局鑑驗結果，亦確含海洛因成份，
    此有該局鑑定通知書二件在卷可稽，至扣案第二級毒品，亦
    經檢察官督同警員以檢驗包試劑檢驗結果，亦呈安非他命反
    應，此有基隆港務警察局初步鑑驗報告單及檢察官勘驗筆錄
    各一件在卷可按。乃本案被告分別施用第一、二級毒品之事
    証明確，犯行洵堪認定。
三、核被告所為，係犯毒品危害防制條例第十條第一項之施用第
    一級毒品罪及第十條第二項之施用第二級毒品罪。被告施用
    第一級毒品海洛因、第二級毒品安非他命前後持有第一級毒
    品海洛因、第二級毒品安非他命之低度行為，應為施用毒品
    之高度行為所吸收，不另論罪。又被告先後多次施用第一級
    毒品海洛因及第二級毒品安非他命之犯行，均係時間緊接，
    犯罪構成要件相同，顯均係基於概括犯意反覆為之，均各應
    依連續犯之規定論以一罪，並加重其刑。至被告所犯上開二
    罪間，犯意各別，行為互殊，應予分論併罰。又被告前因施
    用毒品案件，經本院以八十九年度基簡字第九八五號判處有
    期徒刑六月，並於九十二年三月二日方執行完畢，此有台灣
    高等法院被告全國前案紀錄表一件在卷可按，其於五年內再
    犯有期徒刑以上之本二罪，均屬累犯，並均應依法遞予加重
    其刑。爰審酌被告犯罪之動機、施用頻率、曾有施用毒品之
    前科仍不知悔改，再次犯下本案，惟所犯之施用毒品犯行乃
    戕害自己身心健康，並未危及他人，且犯後坦承犯行、已表
    悔悟等一切情狀，乃分別量處如主文之刑，併定其應執行刑
    ，以示懲儆。
四、至扣案摻有第一級毒品海洛因之香菸四支（香菸重三．四公
    克）、第一級毒品海洛因一袋（驗餘淨重０．八七公克）、
　　第二級毒品安非他命一袋（毛重０．七公克），均係違禁物
　  ，不問屬於犯人與否，均應依法宣告沒收銷燬之。又吸食器
　　一組及吸管分裝杓一支，均係供犯罪所用之物，且均為被告
　  所有，業據其供明在卷，亦併應依法宣告沒收之。另扣案已
    吸用餘之香菸二支，經檢察官督同警員以檢驗包試劑檢驗結
　　果，查無毒品反應，此有基隆港務警察局初步鑑驗報告單及
　  檢察官勘驗筆錄各一件在卷可按，乃不予宣告沒收，併此敘
    明。
五、據上論斷，應依刑事訴訟法第第二百九十九條第一項前段，
　　毒品危害防制條例第十條第一項、第二項、第十八條第一項
　  前段，刑法第十一條前段、第五十六條、第四十七條、第五
    十一條第五款、第三十八第一項第二款，判決如主文。
本案經檢察官王亞樵到庭執行職務。
中　　華　　民　　國　　94　　年　　1 　　月　　27　　日
                  刑事第四庭法  官  陳玉雲
以上正本證明與原本無異。
對於本件判決如有不服，應於收受送達後10日內，向本院提出上
訴書狀，上訴於臺灣高等法院，並按他造當事人之人數附具繕本
。
中　　華　　民　　國　　94　　年　　1 　　月　　27　　日
附錄論罪法條                書記官  王毓嫻
毒品危害防制條例第10條
施用第 1 級毒品者，處6 月以上5 年以下有期徒刑。
施用第 2 級毒品者，處3 年以下有期徒刑。
毒品危害防制條例第18條第1項前段：
查獲之第1 、2 級毒品及專供製造或施用第1 、2 級毒品之器具
，不問屬於犯人與否，均沒收銷燬之；
